【裁判字號】    97,台抗,497
【裁判日期】    970703
【裁判案由】    違反毒品危害防制條例駁回聲請具保停止羈押
【裁判全文】
最高法院刑事裁定              九十七年度台抗字第四九七號
抗  告  人  甲○○
上列抗告人因違反毒品危害防制條例案件，不服台灣高等法院中
華民國九十七年五月二十七日駁回聲請具保停止羈押之裁定（九
十七年度聲字第一六三三號），提起抗告，本院裁定如下：
    主  文
抗告駁回。
    理  由
本件原裁定以羈押被告之目的，在於確保訴訟程序之進行、證據
之存在及真實、以及刑罰之執行。而被告有無羈押之必要，法院
自得就具體個案情節予以斟酌決定。如就客觀情事觀察，法院許
可羈押之裁定在目的與手段間之衡量並無明顯違反比例原則情形
，即無違法或不當可言。抗告人甲○○經檢察官起訴涉犯違反毒
品危害防制條例第四條第二項販賣第二級毒品罪嫌，依卷內事證
及相關證人之指證，足認抗告人犯罪嫌疑重大，且該罪係法定本
刑為無期徒刑或七年以上有期徒刑之罪，原審法院經訊問後認為
有刑事訴訟法第一百零一條第一項第三款之情形，非予羈押，顯
難進行審判，而執行羈押。抗告人雖以：(一)、至今其已遭裁定羈
押近二年，受羈押後，對於自己吸食安非他命之行為深感後悔，
不僅戒除吸食安非他命之積習，並已負起應負之法律責任，目前
並無逃亡之意圖。(二)、在法院審理期間，其對於案件發生之經過
，均據實陳述，而相關證物均已扣押，其對證物之真實性亦不爭
執，無湮滅、偽造、變造證據之可能；歷審對於案發經過，已詳
細訊問大部分證人，亦無勾串證人之可能。(三)、檢察官雖以販賣
第二級毒品罪起訴，然偵查及第一審程序有諸多瑕疵，至今並無
積極證據證明抗告人有販賣安非他命之行為，難認抗告人所犯係
死刑、無期徒刑或最輕本刑五年以上有期徒刑之罪。(四)、抗告人
有正常之家庭，與公婆、丈夫及兒女同住，警、檢訊問調查時，
均依通知到場，且抗告人之婆婆長期癱瘓臥床，生活上亟需抗告
人照護，並無反覆實施同一犯罪之可能云云為理由，向原審法院
聲請准予具體停止羈押。原審以本件係依刑事訴訟法第一百零一
條第一項第三款之規定羈押抗告人，其羈押原因迄未消滅，抗告
人以其無刑事訴訟法第一百零一條第一項第一款、第二款及第一
百零一條之一等羈押原因，聲請具保停止羈押，顯有誤認。況所
稱其婆婆長期癱瘓臥床，需人照護，縱然屬實，仍不足解免抗告
人繼續羈押之原因及必要。因而駁回抗告人具保停止羈押之聲請
，經核並無違誤。抗告意旨仍持相同之理由指摘原裁定不當，為
無理由，應予駁回。
據上論結，應依刑事訴訟法第四百十二條，裁定如主文。
中    華    民    國  九十七  年    七    月    三    日
                      最高法院刑事第九庭
                          審判長法官  洪  文  章
                                法官  王  居  財
                                法官  郭  毓  洲
                                法官  黃  梅  月
                                法官  邱  同  印
      本件正本證明與原本無異
                                      書  記  官
中    華    民    國  九十七  年    七    月    八    日
                                                      Ｑ


司法院資訊處製作；財團法人民間司法改革基金會備份。
